【裁判字號】    94,上訴,1397
【裁判日期】    950216
【裁判案由】    違反槍砲彈藥刀械管制條例
【裁判全文】
臺灣高等法院高雄分院刑事判決        94年度上訴字第1397號
上  訴  人
即  被  告  甲○○
指定辯護人  唐小菁  律師
上列上訴人因違反槍砲彈藥刀械管制條例案件，不服臺灣高雄地
方法院94年度訴字第1391號中華民國94年8 月29日第一審判決（
起訴案號：臺灣高雄地方法院檢察署94年度偵字第4612號），提
起上訴，本院判決如下：
     主  文
上訴駁回。
     事  實
一、甲○○明知可發射子彈具有殺傷力之改造手槍為管制物品，
    非經中央主管機關許可，不得擅自持有，竟基於未經許可持
    有改造手槍之犯意，於民國93年2 月間某日，在高雄市○○
    路古德曼咖啡店前，向某真實姓名、年籍均不詳綽號「忠仔
    」之成年男子，以新臺幣（下同）2 萬5 千元之價格，購得
    如附表一編號1 所示之具有殺傷力改造手槍1 支（槍枝管制
    編號：0000000000號）及如附表四編號1 、編號3 、
    所示不具殺傷力之子彈共4 顆（起訴書誤載為6 顆），未經
    許可而持有之。
二、甲○○另基於未經許可而製造可發射子彈具殺傷力改造手槍
    及製造子彈之犯意，於93年4 月間某日，在高雄市○○路某
    玩具槍模型店，以2 千5 百元購得如附表二編號1 所示之仿
    derringer 雙管手槍製造之掌心雷玩具金屬手槍1 支（槍枝
    管制編號：0000000000號），並以每6 顆300 元價格，購得
    玩具金屬空彈殼共計24顆後，隨即在其位於高雄市○○區○
    ○街43巷56號住處內，將上開掌心雷玩具金屬手槍之槍管加
    以拆卸，更換金屬槍管，欲製造可發射子彈，具有殺傷力之
    改造玩具手槍1 支（槍枝管制編號：0000000000號），惟因
    不具撞針結構，且欠缺槍管固定銷，不具殺傷力而製造未遂
    ，同時將銅條及鉛塊以如附表四編號5 、6 號所示之切管器
    及銼刀磨成直徑7.0MM 之土造金屬彈頭11顆，以及如附表四
    編號4 號所示之直徑6.8MM 至7.8M M之土造金屬彈頭5 顆，
    並以其中11顆直徑7.0MM 之土造金屬彈頭與前揭購得之玩具
    金屬彈殼組合成如附表三編號1 所示改造子彈11顆之方式，
    欲製造子彈，惟因無法擊發，均不具殺傷力而製造未遂。
三、甲○○將其持有如附表一編號1 所示之改造手槍1 支（槍枝
    管制編號：0000000000號）、如附表三編號1 號所示之改造
    子彈11顆、如附表四編號1 所示之制式空包彈1 顆及如附
    表四編號1 所示之玩具金屬空彈殼4 顆，裝放在如附表四
    編號2 所示之手提包後，於94年2 月12日14時30許，在設於
    高雄市○○路「時尚運動撞球店」前，交予其不知情之女友
    黃郁倰（綽號柔柔），囑託黃郁倰暫時寄放在外租屋居住之
    友人處，同日16時許，不知情之吳珮蓉受黃郁倰之委託，先
    將上開裝有如附表一編號1 所示之改造手槍1 支（槍枝管制
    編號：0000000000號）、如附表三編號1 號所示之改造子彈
    11顆、如附表四編號1 所示之制式空包彈1 顆及如附表四
    編號1 所示之玩具金屬空彈殼4 顆之如附表四編號2 所示
    之手提包1 只放置時尚運動撞球館之個人置物櫃內，再於同
    日下班後，將該只手提包攜至其位於高雄市前鎮區○○○路
    525 號14樓之4 租屋處，放置在租屋處之衣櫃抽屜內。嗣於
    94年2 月18日23時30分許，吳珮蓉接獲黃郁倰撥打之電話，
    獲知甲○○將於翌日至其住處取回上開手提包，遂將上開手
    提包自衣櫃取出放置在流理台上，而甲○○則於同月19日8
    時50分許，由不知情之武世垣（起訴書誤載為武世恆）騎乘
    機車搭載至高雄市前鎮區○○○路252 號「四季星鑽」大廈
    ，並與武世垣一同搭乘電梯至該大廈14樓即吳珮蓉之租屋處
    ，武世垣在外等候，甲○○則進入屋內，由吳珮蓉之不知情
    男友邱志忠將上開手提包1 只交還甲○○，甲○○再與武世
    垣搭乘電梯下樓，甫出該大廈1 樓電梯門口，即為警當場查
    獲，並扣得如附表一編號1 號所示之改造手槍1 支（槍枝管
    制編號：0000000000號）、如附表三編號1 號所示之改造子
    彈11顆、如附表四編號1 所示之制式空包彈1 顆及如附表
    四編號1 所示之玩具金屬空彈殼4 顆及如附表四編號2 所
    示之手提包，因甲○○表示其住處尚有槍械，而主動帶同警
    方至其位於高雄市○○區○○街43巷56號住處搜索，並扣得
    如附表二編號1 號所示之改造掌心雷手槍1 支、如附表四編
    號1 至16號所示之物品。
四、案經行政院海巡署南部地區巡防局臺南縣機動查緝隊及高雄
    市政府警察局左營分局報告臺灣高雄地方法院檢察署檢察官
    偵查起訴。
    理  由
壹、程序方面：
    被告以外之人於審判外之陳述，雖不符前四條（指刑事訴訟
    法第159 之1 至第159 條之4）之 規定，而經當事人於審判
    程序同意作為證據，法院審酌該言詞陳述或書面陳述作成時
    之情況，認為適當者，亦得為證據；當事人、代理人或辯護
    人於法院調查證據時，知有第159 條第1 項不得為證據之情
    形，而未於言詞辯論終結前聲明異議者，視為有前項之同意
    ，刑事訴訟法第159 條之5 定有明文。本件證人黃郁倰、吳
    珮蓉、邱志忠、武世垣等4 人於警詢之陳述，其性質雖屬傳
    聞證據，惟其等未再於法院審理中為陳述，且查無符合同法
    第159 條之1 至之4 等前四條之情形，其等所為之上開警詢
    筆錄內容，業經當事人於本院準備程序同意作為證據，嗣於
    審理時予以提示並告以要旨，且各經檢察官、辯護人及被告
    等人表示意見。當事人或辯護人已知上述筆錄乃傳聞證據，
    且均未於言詞辯論終結前對該等筆錄內容異議，依上開規定
    ，是其等於警詢中之證言應具有證據能力，本院審酌上開筆
    錄作成時，較無人情施壓或干擾，亦無不當取供之情形，認
    為以之作為本案之證據亦屬適當，是其等於警詢中之證言自
    具有證據能力。
貳、實體方面：
一、訊據上訴人即被告甲○○固對於上揭時、地，自綽號「忠仔
    」之男子處，收受而持有如附表一編號1 所示之具有殺傷力
    改造手槍1 支（槍枝管制編號0000000000號）、將如附表二
    編號1 號所示之掌心雷手槍（槍枝管制編號：0000000000號
    ）之槍管換裝金屬槍管、將銅條、鉛塊以銼刀磨成彈頭之事
    實，坦承不諱，惟矢口否認係因買賣而取得如附表一編號1
    所示之具有殺傷力改造手槍1 支（槍枝管制編號0000000000
    號）及未經許可而製造可發射子彈具殺傷力之改造手槍及子
    彈之犯行，辯稱：如附表一編號1 所示之具有殺傷力改造手
    槍1 支（槍枝管制編號0000000000號），係因綽號「忠仔」
    之成年男子積欠伊2 萬5 千元款項，始將該改造手槍1 支交
    予伊供作質押之用；如附表二編號1 所示之掌心雷手槍1 支
    （槍枝管制編號：0000000000號），係伊於93年4 月間，在
    高雄市○○路玩具手槍店，以2 千5 百元之價格購得，供作
    裝飾之用，嗣因槍管有裂縫，伊為修復，遂以銼刀及塑鋼土
    更換另1 支鐵管；磨子彈彈頭則係供擺飾，並無製造之犯意
    ；且上開改造掌心雷手槍查扣當時呈分解狀態，係警方命伊
    當場組裝完成云云。
二、經查：
  (一)被告明知可發射子彈具有殺傷力之改造手槍為管制物品，非
    經中央主管機關許可，不得擅自持有，竟於93年2 月間某日
    ，在高雄市○○路古德曼咖啡店前，自某真實姓名、年籍均
    不詳綽號「忠仔」之成年男子處，收受持有如附表一編號1
    所示之具有殺傷力改造手槍1 支（槍枝管制編號：00000000
    00號）之事實，業據被告迭於警詢、偵查、原審審理、本院
    準備程序及審理中供承不諱（見警卷第3 頁、94年度偵字第
    4613偵查卷第5 頁反面、原審卷第12頁、第39頁、第163 頁
    、本院94年10月21日準備程序筆錄第2 頁、95年1 月26日審
    判筆錄第2頁），復有如附表一編號1 所示之改造手槍1支扣
    案可佐，且該手槍經送內政部警政署刑事警察局以性能檢驗
    法及試射法鑑定結果，認係仿WALTHER 廠PPK /S型半自動手
    槍製造之玩具手槍換裝土造金屬槍管而成之改造手槍，雖欠
    缺保險鈕，惟不影響槍枝之擊發功能，可擊發適用之子彈，
    認具殺傷，有該局94年4 月8 日刑鑑字第0940030768號槍彈
    鑑定書1 份附卷可稽（見94年度偵字第4612號偵查卷第36至
    44頁），是被告上揭持有可發射子彈具有殺傷力之改造手槍
    之犯行，應堪認定。至於被告自94年3 月28日偵訊時起，雖
    改稱：係因綽號「忠仔」之男子積欠伊2 萬5 千元，始以該
    改造手槍供作質押之用云云。惟查被告對於該綽號「忠仔」
    之男子，並不熟識，此據被告自承稱：伊不知「忠仔」之真
    實姓名及住址等語明確（見原審卷第12頁），則被告是否可
    能隨意將2 萬5 千元之款項，出借予1 個陌生人，已非無疑
    ，另槍枝係政府公告查禁之違禁物，難以在公開合法之市場
    變換現金抵償，以被告為成年人之生活閱歷，對此自無可能
    不知，是該綽號「忠仔」之男子果真積欠被告2 萬5 千元，
    被告既與「忠仔」不熟識，而如附表一編號1 所示之改造手
    槍又難以在市場變換現金，被告竟接受該綽號「忠仔」之男
    子以如附表一編號1 所示之改造手槍供作擔保，顯然有違常
    情，本院斟酌上情，認被告於94年2 月19日警詢及偵查時供
    稱：93年2 月間，以2 萬5 千元向綽號「忠仔」之成年男子
    購買如附表一編號1 所示之改造手槍1 支等語，堪信係屬實
    情，被告嗣後所辯，因與常情有違，而不足採信。況且縱認
    被告所辯屬實，亦僅係被告為何持有如附表一編號1 所示之
    具有殺傷力改造手槍之動機問題，無礙被告持有可發射子彈
    具有殺傷力之改造手槍之事實。
  (二)被告另於93年4 月間某日，在高雄市○○路某玩具槍模型店
    ，以2 千5 百元購得如附表二編號1 號所示之仿derringer
    雙管手槍製造之掌心雷玩具金屬手槍1 支，隨即在其上開住
    處內，將該掌心雷玩具金屬手槍之槍管加以拆卸，更換金屬
    槍管加以製造之事實，亦據被告於94年2 月19日在警詢及偵
    查中，分別供承：「（問：警方所扣押之掌心雷手槍有無槍
    管？何材料？有無擊槌與擊針？）答：有槍管，是鐵質的，
    有擊槌無擊針」、「（問：你這把改造之掌心雷手槍是於何
    時以何種方式取得？）答：大概是去（93）年4 月份，在高
    雄市○○路○道具槍店以新臺幣2 千5 百元購買。然後再自
    己更換鐵製的槍管組合而成的」、「2 把槍是我製造，…掌
    心雷…是我做的」「（問：如何製作？）答：掌心雷是把槍
    管上面未通的部分切掉，換上鋼管」、「買來後，掌心雷在
    家改造，約是93年4 月做的，子彈也是同時做的」等語綦詳
    （見警卷第6 頁、同上偵查卷第5 頁正、反面）；復有如附
    表二編號1 所示之改造掌心雷手槍1 支（槍枝管制編號：00
    00000000號）扣案可佐，且該手槍經送內政部警政署刑事警
    察局鑑定結果，認係仿derringer 雙管手槍製造之玩具金屬
    手槍，經檢視，雖送鑑槍枝之槍管上管已換裝土造金屬管，
    惟其不具撞針結構且欠缺槍管固定銷，無法供擊發子彈使用
    ，認不具殺傷力，有前述內政部警政署刑事警察局槍彈鑑定
    書1 份在卷可參（見94年度偵字第4612號偵查卷第36至44頁
    ），被告前揭自白，核與槍彈鑑定書記載之改造過程相符，
    堪認被告前揭於警詢及偵查中之自白確與事實相符。
  (三)被告雖辯稱：伊購買上開掌心雷玩具手槍1 支，係供作裝飾
    之用，因發現槍管裂開，伊為修復，而以銼刀及塑鋼土更換
    另1 支鐵管；且查扣當時上開改造掌心雷手槍1 支，處於分
    解之狀態，係警方要求伊當場組合云云（見原審卷第39頁、
    第113 頁、第163 至164 頁、同上偵查卷第24頁）。惟查被
    告係於93年4 月間某日，在高雄市○○路某玩具槍模型店，
    以2 千5 百元購得掌心雷玩具手槍1 支，並於同月某日，在
    其住處將上開掌心雷玩具手槍之槍管更換成金屬槍管，此據
    被告自承在卷（見警卷第6 頁、同上偵查卷第5 頁反面、原
    審卷第13頁、第39頁、第164 頁），衡情若被告購買掌心雷
    玩具手槍，僅係供作裝飾之用，則其發現該掌心雷玩具手槍
    之槍管產生裂縫，因距離其購得之日期，未滿1 月，自可洽
    詢出售之商店更換該具有槍管裂縫瑕疵之掌心雷玩具手槍，
    縱因屆滿退貨時限，被告衡情亦可逕將該具有槍管裂縫瑕疵
    之掌心雷玩具手槍送交出售之商店之專業人員修護，以免自
    行或隨意交由他人修護，致破壞原掌心雷玩具手槍之美觀，
    以確保玩具手槍修護之品質，是被告發現購得之掌心雷玩具
    手槍之槍管具有裂縫，竟未送交專業人員修護，而自行更換
    槍管修護，已然啟人疑竇；退步言之，縱認被告自身具備機
    械修護之相關技能，而主觀上確信自己足以完成修護該掌心
    雷玩具手槍之工作，則該掌心雷玩具手槍既然僅槍管具有裂
    縫之瑕疵，則基於裝飾美觀之考量，僅需修飾該槍管裂縫即
    足達成目的，應無將該掌心雷玩具手槍之整支槍管，予以拆
    卸、更換之必要；且警方於94年2 月19日扣得如附表二編號
    1 所示之改造掌心雷手槍時，距離被告所供稱於93年4 月間
    修補掌心雷玩具手槍之時間，長達10個月，然觀諸前述槍彈
    鑑定書所檢附如附表二編號1 所示之改造掌心雷手槍照片（
    見同上偵查卷第40頁），顯示該改造掌心雷手槍之握把係屬
    金黃色，而經更換之土造金屬槍管，則為銀黑色，而與掌心
    雷玩具手槍之原始顏色，極不協調，果如被告所言，其係基
    於裝飾目的而購買該掌心雷玩具手槍，並將該具有瑕疵之槍
    管予以修復更換，則自93年4 月間開始進行修復時起，至為
    警查扣時止，豈有可能完全未進行任何措施，以使該掌心雷
    手槍回復原有美觀及顏色之理！由此足見，被告將扣案之掌
    心雷玩具手槍之槍管，予以拆卸，更換金屬槍管之目的，非
    基於修復之目的，而係基於製造可發射子彈具殺傷力改造手
    槍之犯意，應屬灼然，其上開所辯，自難採信。至於扣案之
    改造掌心雷手槍，為警查扣時雖確呈分解狀態，並由被告當
    場利用查扣紅色鐵盒內之零件及螺絲起子組裝完成，此業經
    本院勘驗蒐證錄影帶，製有勘驗筆錄在卷可憑，惟該改造掌
    心雷手槍既仍得當場組裝完成，顯見零件齊全，得以隨時組
    裝成為一枝手槍，被告既已將該改造掌心雷手槍之槍管拆卸
    更換為金屬槍管，而著手改造槍枝之行為，自不因其改造後
    將該槍枝零件拆解以便於保存，而有礙於犯行之成立，是扣
    案改造掌心雷手槍被查扣當時，雖處於分解狀態，亦不足據
    為對被告有利之認定。
  (四)被告於93年4 月間某日，在高雄市○○路某玩具槍模型店，
    除以2 千5 百元購買前開掌心雷玩具手槍1 支外，並以每6
    顆300 元之價格，購得玩具金屬空彈殼共計24顆後，在其住
    處，將銅條及鉛塊以切管器及銼刀磨成直徑7.0MM 之土造金
    屬彈頭11顆，以及如附表四編號四號所示直徑6.8MM 至7.8
    MM之土造金屬彈頭5 顆，並以前述11顆直徑7.0MM 之土造金
    屬彈頭加裝在其購得之玩具金屬彈殼，製造成如附表三編號
    1 號所示之改造子彈方式，欲製造子彈，惟因無法擊發，均
    不具殺傷力而製造未遂等情，亦據被告供承：「我從道具槍
    店買的道具子彈當彈殼，買道具子彈後，我又買銅條以及釣
    魚用鉛塊用銼刀磨成彈頭，再填充組合而成的」、「道具子
    彈是在六合路道具商店買的，店名我不知道，銅條我忘記在
    哪裡的五金行買的。鉛塊是在蚵仔寮的釣具店購買的，店名
    忘記了。是我自己磨成彈頭及自己組合的」、「（問：你自
    己組合彈頭做何用途？）答：想試試看自己會不會做子彈」
    、「（警方所查扣之切管器是做何用途？）是可以用來切塑
    膠管跟銅條的，我有將它拿來切製造彈頭的銅條」等語（見
    警卷第3 至4 頁、第7 頁）、「（問：子彈如何做？）答：
    用銅條及鉛塊，用銼刀磨成彈頭，再組合成彈頭」等語（見
    同上偵查卷第5 頁反面）、「彈殼是我在六合路的玩具模型
    店買的」（見原審卷第113 頁）、「子彈部分我有將銅條、
    鉛塊以切管器及銼刀磨成彈頭」等語（本院94年10月21日準
    備程序筆錄第2 頁），且有如附表三編號1 號所示之改造子
    彈（成品）11顆扣案可佐，該子彈11顆經鑑定結果，認係由
    玩具金屬彈殼加裝直徑7.0MM 之金屬彈頭而成之改造子彈，
    經實際試射，均無法擊發，認不具殺傷力，有內政部警政署
    刑事警察局槍彈鑑定書1 份在卷可證（見94年度偵字第4612
    號偵查卷第38至39頁），而與被告所供製造子彈之方式相符
    外，並有被告所有供其製造子彈所用之如附表四編號5 、6
    號所示之切管器及銼刀各1 支，以及被告所有預備供其製造
    子彈所用之如附表四編號1 所示之玩具金屬空彈殼4 顆、
    如附表四編號3 所示之玩具金屬空彈殼9 顆、附表四編號
    4 號所示之土造金屬彈頭5 顆扣案可佐，是被告未經許可製
    造具有殺傷力之子彈未遂之犯行，堪以認定。被告雖辯稱伊
    磨彈頭係欲供擺飾用，而非基於製造之意云云，惟查被告於
    警詢及第1 次偵查中已坦承製造子彈一事，已如前述，故其
    事後改稱係欲供擺飾，而非製造云云，是否屬實，已非無疑
    ；且觀諸前述槍彈鑑定書所檢附如附表三編號1 所示之11顆
    改造子彈照片（見同上偵查卷第44頁），顯示改造子彈之彈
    頭顏色，不僅與玩具金屬彈殼顏色，顯不相同，且彈頭結構
    亦與玩具金屬彈頭無法完整融合成一體，而可清楚辨認彈頭
    係事後加裝，是被告將玩具金屬彈殼加裝彈頭，顯亦非供裝
    飾之用，而係欲製造具有殺傷力之子彈，故其上開所辯，應
    係卸責之詞，不足採信。
  (五)至於扣案如附表三編號1 號所示之改造子彈（成品）11顆、
    如附表四編號1 、3 、4 號所示之改造子彈（半成品）5 顆
    、改造彈殼12顆、改造彈頭5 顆，何者係綽號「忠仔」附隨
    贈送，何者係被告自行自玩具模型店購得乙節。被告對於其
    向綽號「忠仔」之男子購買如附表1 編號1 所示之改造手槍
    時，「忠仔」附贈幾顆子彈乙事，先於警詢供稱：伊向「忠
    仔」購買改造手槍時，「忠仔」附贈子彈6 顆，但「忠仔」
    所附贈之子彈係哪幾個，因已與其他子彈混淆，伊無法分辨
    等語（見警卷第3 頁），而於原審訊問時，改稱：伊向綽號
    「忠仔」之男子購買改造手槍所附贈之子彈數目，伊不清楚
    等語（見原審卷第12頁），嗣又陳稱：警方在高雄市前鎮區
    ○○○路252 號管理室電梯前扣得如附表三編號1 所示之子
    彈11顆，係「忠仔」所贈送，其餘子彈，伊不清楚是否為「
    忠仔」所贈送，或伊在六合路夜市購得等語（見原審卷第15
    9 頁），是被告因將「忠仔」之子彈與其購得之玩具金屬彈
    殼混合，而無法分辨，且因距離其向「忠仔」購買如附表一
    編號1 所示之改造手槍之時，已近1 年，記憶早已模糊，致
    其前後供述不一，自難依憑被告反覆矛盾之供述，認定扣案
    如附表三編號1 號、附表四編號1 、3 、4 號所示之子彈成
    品、半成品及零件，何部分係該綽號「忠仔」之男子所贈送
    。惟因附表四編號1 所示之改造子彈（半成品）5 顆，經內
    政部警政署刑事警察局鑑定認為其中1 顆（即附表四編號1
    ），係口徑9MM 之制式空包彈，經檢視，不具彈頭結構，
    非為完整之子彈，認不具殺傷力，而附表四編號3 所示之改
    造彈頭12顆，經鑑定認其中1 顆（即附表四編號3 ），認
    係由口徑0.45吋制式彈殼以不明膠狀物封裝而成，經實際試
    射結果，無法擊發，認不具殺傷力，另其中2 顆（即附表四
    編號3 ），則分別係由土造金屬彈殼加裝直徑5.5MM 、7.
    6MM 金屬彈頭而成，均欠缺底火及火藥，均不具子彈完整結
    構，認均不具殺傷力，此有上述內政部警政署刑事警察局槍
    彈鑑定書1 份附卷足參（見94年度偵字第4612號偵查卷第38
    至39頁），因此附表四編號1 、附表四編號3 、所示
    之口徑9MM 之制式空包彈1 顆、口徑0.45吋制式彈殼1 顆、
    土造金屬彈殼加裝直徑5.5MM 、7.6MM 金屬彈頭2 顆，均非
    以「玩具金屬彈殼」為改造子彈之材料，而與上述被告係以
    切管器及銼刀將銅條及鉛塊磨成土造金屬彈頭後，加裝在購
    得之「玩具金屬彈殼」之方式，而製造子彈之情節不符，堪
    認附表四編號1 、附表四編號2 、所示之子彈共計4
    顆，即係被告於93年2 月間，向該綽號「忠仔」之男子，購
    買如附表1 編號1 所示之改造手槍時，經附隨贈送之不具殺
    傷力之子彈。又附表四編號1 、3 所示之改造子彈（半成品
    ）5 顆、改造彈殼12顆，共計17顆，扣除上揭綽號「忠仔」
    附隨贈送之附表四編號1 、附表四編號3 、所示之口
    徑9MM 之制式空包彈1 顆、口徑0.45吋制式彈殼1 顆、土造
    金屬彈殼加裝直徑5.5MM 、7.6MM 金屬彈頭2 顆，均非口徑
    9MM 之制式空包彈1 顆、口徑0.45吋制式彈殼1 顆、土造金
    屬彈殼加裝直徑5.5MM 、7.6MM 金屬彈頭2 顆後，剩餘13顆
    ，該13顆經送驗結果，認均係玩具金屬空彈殼（即附表四編
    號1 、附表四編號3 所示）；而附表三編號1 所示之改
    造子彈（成品）11顆，經鑑定結果，認係由玩具金屬彈殼加
    裝直徑7.0MM 之金屬彈頭而成之改造子彈，經實際試射，均
    無法擊發，認不具殺傷力，有前述內政部警政署刑事警察局
    槍彈鑑定書1 份在卷可證（見94年度偵字第4612號偵查卷第
    38至39頁），故如附表三編號1 所示之加裝金屬彈頭之玩具
    金屬彈殼11顆，加上附表四編號1 所示之玩具金屬空彈殼
    4 顆、如附表四編號3 所示之玩具金屬空彈殼9 顆（共13
    顆），合計24顆，此部分核與被告供稱：以每6 顆300 元價
    格購買玩具金屬彈殼等語一致，足認被告原先購得之玩具金
    屬空彈殼確為24顆。
  (六)被告於94年2 月12日14時30分許，將其持有如附表一編號1
    所示之改造手槍、如附表三編號1 號所示之改造子彈（成品
    ）11顆及附表四編號1 所示之改造子彈（半成品）5 顆，裝
    放在如附表四編號2 所示之手提包後，在「時尚運動撞球店
    」前，交予不知情之證人黃郁倰，囑託證人黃郁倰寄放在友
    人住處，證人黃郁倰遂再委託不知情之證人吳珮蓉將上開裝
    有如附表一編號1 所示之改造手槍、如附表三編號1 號所示
    之改造子彈（成品）11顆及附表四編號1 所示之改造子彈（
    半成品）5 顆，寄放在證人吳珮蓉之租屋處，嗣於同月19日
    8 時50分許，不知情之證人武世垣偕同被告至證人吳珮蓉位
    於高雄市前鎮區○○○路252 號「四季星鑽」大廈14樓租屋
    處取回上開手提包1 只後，在大廈1 樓電梯門口，為警查獲
    ，並扣得上開物品，被告並主動帶同警方至其位於高雄市○
    ○區○○街43巷56號住處搜索，而扣得如附表四編號3 至16
    號所示之物品等情，除經被告供承在卷外（見警卷第5 頁、
    第165 頁），並經證人紀宗耀、黃郁倰、吳珮蓉、邱志忠證
    述屬實，亦堪認定。
  (七)辯護人援引最高法院82年度台上字第2119號及84年度台上字
    第1937號判決，主張如附表二編號1 所示之改造掌心雷手槍
    及附表三編號1 所示之改造子彈，既然均經鑑定未具殺傷力
    ，自不構成製造槍枝及子彈未遂罪。然上揭判決要旨，係指
    行為人對於著手製造可發射子彈具有殺傷力之槍枝及子彈未
    有認識，且其改造行為客觀上亦未使槍枝及子彈具有殺傷力
    之情形，始不構成製造槍枝及子彈未遂罪。本案被告著手更
    換掌心雷玩具手槍之槍管，已然超越被告辯稱修護槍管裂痕
    之必要，且其更換槍管，破壞該掌心雷玩具手槍之程度，遠
    遠超過槍管具有裂痕之瑕疵，足見被告更換掌心雷玩具手槍
    之目的，並非供修飾之用，而係意在製造可發射之子彈而具
    殺傷力之槍枝，應屬無疑，已如前述，另再觀諸前述槍彈鑑
    定書所檢附如附表三編號1 所示之11顆改造子彈照片（見同
    上偵查卷第44頁），顯示改造子彈之彈頭顏色，不僅與玩具
    金屬彈殼顏色，顯不相同，且彈頭結構亦與玩具金屬彈頭無
    法完整融合成一體，而可清楚辨認彈頭係事後加裝，是被告
    將玩具金屬彈殼加裝彈頭，顯亦非供裝飾之用，而係欲製造
    具有殺傷力之子彈，亦可認定，是本件被告係在主觀上對於
    製造可發射子彈具殺傷力之槍枝及子彈，具有認識之情形下
    ，而著手改造掌心雷手槍及製造子彈，僅未生槍枝及子彈具
    有殺傷力之既遂結果，自屬製造槍枝及子彈未遂行為，是上
    揭判決之前提事實，既與本案情節並不相同，辯護人援引作
    為被告之行為並不構成製造槍枝及子彈未遂之依據，容有未
    合，附此敘明。
  (八)又辯護人為被告辯稱本件係員警先於高雄市前鎮區○○○路
    252 號「四季星鑽」大樓管理員室前查獲被告持有如附表一
    編號1 號所示之具有殺傷力改造手槍1 支（槍枝管制編號：
    0000000000號）及如附表三編號1 號所示之改造子彈（成品
    ）11顆、附表四編號1 所示之改造子彈（半成品）5 顆後，
    被告主動帶同警方至被告住處，取出如附表二編號1 號所示
    之改造掌心雷手槍1 支（槍枝管制編號：0000000000號），
    及其附表四編號3 至16號所示之扣案物品，故被告所為，應
    符合自首之要件等語。按刑法第62條所謂發覺，固非以有偵
    查犯罪權之機關或人員確知其人犯罪無誤為必要，而對於其
    發生嫌疑時，即得謂為已發覺；但此項對犯人之嫌疑，仍須
    有確切之根據得為合理之可疑者，始足當之，若單純主觀上
    之懷疑，要不得謂已發生嫌疑（最高法院72年臺上字第641
    號判例意旨參照）。又所謂「有確切之根據得為合理之可疑
    」，於偵查犯罪職權之公務員立場言之，至少應已知該犯罪
    事實之梗概（72年臺上字第641 、6293號判決意旨參照）。
    經查本件確係被告先在高雄市前鎮區○○○路252 號「四季
    星鑽」大樓管理員室前為警查獲持有附表一編號1 號所示之
    改造槍枝及附表三編號1 所示之改造子彈（成品）後，再帶
    同警員至被告住處起出附表二編號1 號所示之改造掌心雷手
    槍等情，固據證人即查獲被告並帶同被告至其住處之警員紀
    宗耀於原審證述在卷（原審卷第146 頁），惟本件係因警方
    事先獲得相關情資，包括台灣高雄地方法院檢察署通訊監察
    書、被告使用電話基本資料及譯文等，而事先得知被告持有
    改造槍枝及製造槍枝乙節，亦據證人紀宗耀於原審證述甚詳
    ，並有海岸巡防總局南部地區巡防局94年11月3 日南縣機字
    第0940020631號函附上開資料在卷可稽（附於本院卷），則
    有偵查犯罪職權之警方顯然在被告帶同警員至被告住處前，
    已根據上開相關情資資料，而合理懷疑被告涉犯製造槍枝罪
    嫌，並非事先一無所悉，故被告於被查獲後，雖主動帶同警
    方至被告住處起出上開改造掌心雷手槍，亦與自首有間，辯
    護人所辯，顯有誤會。況且本件被告係同時製造槍枝及子彈
    （理由詳如後述），為一行為觸犯數罪名，屬裁判上一罪關
    係，被告被查獲時既已先查扣如附表三編號1 號所示之改造
    子彈（成品）11顆，警察機關已先發覺裁判上一罪之一部分
    事實，雖然事後被告再帶同警方起出上開改造掌心雷手槍，
    亦無自首之效力。
  (九)綜上所述，被告所辯各節，均不足採信，被告未經許可持有
    具有殺傷力之改造手槍，以及未經許可製造可發射子彈具殺
    傷力改造手槍、子彈未遂犯行，堪以認定，應予依法論科。
三、按被告行為後，槍砲彈藥刀械管制條例於94年1 月26日修正
    公布，並自公布日起第3 日即自94年1 月28日起施行，其中
    修正前槍砲彈藥刀械管制條例第11條第1 項：「未經許可，
    製造、販賣或運輸第4 條第1 項第1 款所稱其他可發射金屬
    或子彈具有殺傷力之各式槍砲者，處5 年以上有期徒刑，併
    科新臺幣1,000 萬元以下罰金。」、同條例第11條第4 項「
    未經許可，持有、寄藏或意圖販賣而陳列第1 項所列槍砲者
    ，處1 年以上7 年以下有期徒刑，併科新臺幣7 百萬元以下
    罰金。」之規定，業經修正刪除，並另於修正後同條例第8
    條第1 項、第4 項分別增列：「未經許可，製造、販賣或運
    輸鋼筆槍、瓦斯槍、麻醉槍、獵槍、空氣槍或第4 條第1 項
    第1 款所定其他可發射金屬或子彈具有殺傷力之各式槍砲者
    ，處無期徒刑或5 年以上有期徒刑，併科新臺幣1,000 萬元
    以下罰金。」、「未經許可，持有、寄藏或意圖販賣而陳列
    第1 項所列槍枝者，處3 年以上10年以下有期徒刑，併科新
    臺幣700 萬元以下罰金。」規定，就前開條文修正前、後相
    互比較結果，應以被告行為時之舊法即修正前槍砲彈藥刀械
    管制條例第11條第1 項、第4 項之規定較有利於被告，是依
    刑法第2 條第1 項但書規定，應適用修正前槍砲彈藥刀械管
    制條例第11條第1 項、第4 項規定論處，檢察官認修正後之
    槍砲彈藥刀械管制條例第8 條第1 項之規定，相較於修正前
    之同條例第11條第1 項之規定，法律效果對於被告均屬相同
    ，然依修正後之槍砲彈藥刀械管制條例第8 條第1 項之規定
    ，對於未經許可製造其他可發射金屬或子彈具有殺傷力之槍
    枝者，最高可判處無期徒刑，與修正前之同條例第11條第1
    項之規定，最高僅可判處有期徒刑15年，自屬較重，檢察官
    認比較修正後之槍砲彈藥刀械管制條例第8 條第1 項及同條
    例第11條第1 項之規定，認應適用修正後之同條例第8 條第
    1 項，容有未合。另有關製造子彈部分，槍砲彈藥刀械管制
    條例第12條規定之條次及法定本刑均未修正，自不生比較問
    題，檢察官認應比較新舊法，亦有未合。次按所謂製造包括
    創製、改造、組合、混合、化合等行為在內，已損壞之零件
    加以修理亦屬製造，改造行為亦屬製造行為之一種（最高法
    院著有86年度台上字第7558號判決參照）。又按非法製造槍
    砲彈藥刀械等違禁物，所侵害者為社會法益，如果同時製造
    之違禁物，客體種類相同（同為手槍、或同為子彈，或同為
    爆裂物），縱令製造完成之客體有數個（如數支手槍、數支
    子彈、數顆爆裂物）仍屬單純一罪，不發生想像競合犯之問
    題，除非同時製造2 種以上不同種類之違禁物客體（如同時
    製造手槍及子彈，或手槍及爆裂物），始有一行為觸犯數罪
    名之想像競合犯之問題（參考最高法院90年度台上字第7213
    號判決）。核被告所為，就持有如附表一編號1 所示之改造
    手槍部分，係犯修正前槍砲彈藥刀械管制條例第11條第4 項
    之未經許可持有可發射子彈具有殺傷力之改造手槍罪；就如
    附表二編號1 所示之掌心雷玩具手槍，以更換槍管方式予以
    改造，但不具殺傷力部分，係犯修正前槍砲彈藥刀械管制條
    例第11條第5 項、第1 項之未經許可製造可發射子彈具有殺
    傷力之改造手槍未遂罪；就玩具金屬彈殼加裝土造金屬彈頭
    而製造未具殺傷力之如附表三編號1 所示之子彈11顆部分，
    係犯槍砲彈藥刀械管制條例第12條第5 項、第1 項之未經許
    可製造子彈未遂罪。又被告係同時製造如附表二編號1 所示
    之改造掌心雷手槍及附表三編號1 所示之子彈而均不具殺傷
    力而未遂，為係一行為觸犯數罪名，應從一重以未經許可製
    造可發射子彈具有殺傷力之改造手槍未遂罪處斷。至於被告
    同時製造如附表三編號1 所示之子彈11顆而未遂，因客體種
    類相同，參照前揭說明，僅為單純一罪，不生想像競合犯之
    問題。被告雖已著手改造掌心雷手槍之行為，惟因不具殺傷
    力而未生既遂結果，為未遂犯，應依刑法第26條前段之規定
    ，按既遂犯之刑減輕之。被告所犯未經許可持有可發射子彈
    具有殺傷力之改造手槍罪及未經許可製造可發射子彈具有殺
    傷力之改造手槍未遂罪，犯意各別，行為互殊，應予分論併
    罰。
四、原審以被告罪證明確，應予適用刑事訴訟法第299 條第1 項
    前段，槍砲彈藥刀械管制條例第12條第5 項、第4 項、修正
    前之槍砲彈藥刀械管制條例第11條第4 項、第5 項、第1 項
    ，刑法第11條前段、第2 條第1 項、第55條、第26條前段（
    原判決漏未記載）第42條第2 項、第51條第5 款、第7 款、
    第38條第1 項第1 款、第2 款，罰金罰鍰提高標準條例第2
    條，現行法規所定貨幣單位折算新台幣條例第2 條，並審酌
    邇來台灣地區槍彈氾濫，不法之徒每每擁槍自重，輕則用之
    恐嚇勒索、欺壓善良，重則持以搶劫、擄人勒贖、殺人，致
    使社會應有之安全秩序岌岌可危，被告持有具殺傷力之改造
    手槍1 支，並著手改造扣案之改造掌心雷手槍1 支及子彈11
    顆，雖均未能完成而不具殺傷力，但其行為已嚴重威脅社會
    安寧秩序，且被告犯後飾詞狡辯，對於自身犯行，顯無悔意
    ，惟念其坦承部分犯行等一切情狀，就持有改造手槍部分，
    量處有期徒刑1 年8 月，併科罰金6 萬元，製造改造手槍未
    遂部分，量處有期徒刑3 年，併科罰金10萬元，罰金部分均
    諭知易服勞役之折算標準，並定其應執行刑為有期徒刑4 年
    6 月，併科罰金新台幣15萬元，罰金如易服勞役，以新台幣
    玖佰元即銀元佰元折算壹日。並敘明扣案如附表一編號1
    所示之改造手槍1 支（含彈匣1 個），係屬違禁物，不問屬
    於犯人與否，應依刑法第38條第1 項第1 款規定，宣告沒收
    。扣案如附表二編號1 之改造掌心雷手槍、附表三編號1 號
    所示之改造子彈（成品）11顆、附表四編號編號1 所示之
    玩具金屬空彈殼4 顆、附表四編號3 所示之玩具金屬空彈
    殼9 顆、附表四編號4 號所示之改造彈頭5 顆，以及如附表
    四編號5 至6 所示之切管器及銼刀各1 支，均係被告所有之
    物，此據被告供承在卷，其中如附表二編號1 之改造掌心雷
    手槍、附表三編號1 號所示之改造子彈（成品）11顆（經試
    射3 顆，僅餘8 顆），分別係被告改造槍枝及子彈未完成之
    物，附表四編號編號1 所示之玩具金屬空彈殼4 顆、附表
    四編號3 所示之玩具金屬空彈殼9 顆、附表四編號4 號所
    示之改造彈頭5 顆，均係被告預備供製造子彈所用之物；又
    如附表四編號5 、6 號所示之切管器及銼刀各1 支，則係被
    告製造子彈所用之物，爰分別依刑法第38條第1 項第2 款、
    第3 款之規定，均併予宣告沒收。至於附表三編號1 所示之
    經擊發之子彈3 顆，既已滅失，自均無庸為宣告沒收。另扣
    案如附表四編號1 、編號2 、編號3 、、編號7 至16
    號之物品，雖均為被告所有，但與本件犯行，並無直接關連
    性，爰均不予宣告沒收。經核原判決認事用法並無違誤，量
    刑亦稱妥適，被告上訴意旨否認犯行並指摘原判決不當，為
    無理由，應予駁回。
五、公訴意旨另以：被告於93年4 月間某日，分別以6,500 元及
    不詳之價格向設於高雄市○○路上玩具手槍店，購入如附表
    四編號8 所示之玩具空氣手槍（槍枝管制編號：0000000000
    號）1 支、槍枝主要組成零件土製槍管（即附表四編號7 、
    11、15所示）後，分別以不詳及水管接頭組合而成之方式加
    以改造，因不具殺傷力而未遂，因認被告此部分另涉犯修正
    後槍砲彈藥刀械管制條例第8 條第5 項、第1 項之未經許可
    製造其他可發射金屬或子彈之槍枝未遂罪嫌及同條例第13條
    第5 項、第1 項之未經許可製造槍砲之主要組成零件未遂罪
    嫌等語。惟查：(一)扣案如附表四編號8 所示之玩具空氣手槍
    1 支，經送內政部警政署刑事警察局鑑驗結果，認係由玩具
    空氣手槍，以小型二氧化碳高壓鋼瓶內氣體為發射動力，經
    實際試射，測得其彈丸（直徑4.5MM 鋼珠，重量0.36公克）
    之發射速度分別為131 、130 、131 公尺/ 秒，其動能分別
    為3.09、3.04、3.09焦耳，其單位面積動能分別為19.42 、
    19.13 、19.42 焦耳/ 平方公分，有前述內政部警政署刑事
    警察局槍彈鑑定書1 份在卷可參（見94年度偵字第4612號偵
    查卷第39頁），因其單位面積動能未達24焦耳/ 平方公分（
    內政部警政署刑事警察局對活豬作射擊測試結果，彈丸單位
    面積動能達24焦耳，則足以穿入豬隻皮肉層），而不具殺傷
    力，且客觀上無證據顯示被告曾就該玩具空氣手槍，進行創
    製、改造、組合、混合、化合等行為，或就已損壞之零件加
    以修理，難認被告有著手改造該玩具空氣手槍之行為。(二)另
    如附表四編號7 、11、15所示之金屬管，經送鑑結果，認附
    表四編號7 所示之金屬管，係由水管接頭組裝，經檢視，不
    具完整之擊發機構及彈室結構，非為一完整之槍枝，無法供
    擊發子彈使用，附表四編號11所示之金屬管，則係由水管接
    頭與金屬管組合而成，而附表四編號15所示之金屬管，僅係
    一土造金屬管，均不具殺傷力，且非屬內政部86年11月24日
    台（86）內警字第0000000 號公告之槍砲彈藥主要組成零件
    ，此有該局94年4 月8 日刑鑑字第0940030768號槍彈鑑定書
    及內政部94年6 月7 日內授警字第0940100726號函各1 份附
    卷足憑，因以水管接頭與金屬管予以組裝，客觀上尚難遽認
    係供製造槍枝之主要零組件，而如附表四編號15所示之土造
    金屬管，並無證據證明係被告所製造，且製造該金屬管之行
    為本身，亦不足以認定係製造槍枝之零組件。綜上所述，單
    憑被告持有如附表四編號8 所示之玩具空氣手槍，以及持有
    如附表四編號7 、11、15所示之金屬管共5 支之事實，尚無
    法使本院獲致被告改造該玩具空氣手槍及製造槍枝主要組成
    零件之有罪心證，公訴人復未舉出其他積極證據證明被告有
    此部分之犯行，依法本應為無罪之諭知，惟因公訴人認此部
    分與前開論罪科刑部分，具有想像競合犯之裁判上一罪關係
    ，爰不另為無罪之諭知。
據上論結，應依刑事訴訟法第368 條，判決如主文。
本案經檢察官王登榮到庭執行職務。
中    華    民    國    95    年    2     月    16    日
                  刑事第六庭  審判長法  官  王憲義
                                    法  官  張盛喜
                                    法  官  李璧君
以上正本證明與原本無異。
如不服本判決應於收受本判決後10日內向本院提出上訴書狀，其
未敘述上訴理由者，並得於提起上訴後10日內向本院補提理由書
狀（均須按他造當事人之人數附繕本）「切勿逕送上級法院」。
中    華    民    國    95    年    2     月    16    日
                                    書記官  唐奇燕
附錄本判決論罪科刑法條全文：
94年1月26日修正前之槍砲彈藥刀械管制條例第11條：
未經許可，製造、販賣或運輸第4 條第1 項第1 款所稱其他可發
射金屬或子彈具有殺傷力之各式槍砲者，處5 年以上有期徒刑，
併科新臺幣1 千萬元以下罰金。
未經許可，轉讓、出租或出借前項所列槍砲者，處3 年以上10年
以下有期徒刑，併科新臺幣7 百萬元以下罰金。
意圖供自己或他人犯罪之用，而犯前2 項之罪者，處無期徒刑或
7 年以上有期徒刑，併科新臺幣1 千萬元以下罰金。
未經許可，持有、寄藏或意圖販賣而陳列第1 項所列槍砲者，處
1 年以上7 年以下有期徒刑，併科新臺幣7 百萬元以下罰金。
第1 項至第3 項之未遂犯罰之。
94年1月26日修正後之槍砲彈藥刀械管制條例第12條：
未經許可，製造、販賣或運輸子彈者，處1 年以上7 年以下有期
徒刑，併科新台幣500 萬元以下罰金。
未經許可，轉讓、出租或出借子彈者，處6 月以上5 年以下有期
徒刑，併科新台幣300 萬元以下罰金。
意圖供自己或他人犯罪之用，而犯前2 項之罪者，處3 年以上10
年以下有期徒刑，併科新台幣700 萬元以下罰金。
未經許可，持有、寄藏或意圖販賣而陳列子彈者，處5 年以下有
期徒刑，併科新台幣300 萬元以下罰金。
第1 項至第3 項之未遂犯罰之。
附表一：
┌──┬─────┬─────┬───┬───────────────┬──────┐
│編號│物品名稱  │查 扣地 點│數 量 │    備                  註    │沒 收 依 據 │
├──┼─────┼─────┼───┼───────────────┼──────┤
│1   │改造手槍（│高雄市前鎮│1支   │認係由仿WALTHER 廠PPK /S型半自│刑法第38條第│
│    │槍枝管制編│區○○○路│      │動手槍製造之玩具手槍換裝土造金│1項第1款規定│
│    │號：110203│252 號管理│      │屬槍管而成之改造手槍，雖欠缺保│            │
│    │1466號，含│室電梯前  │      │險鈕，惟不影響槍枝之擊發功能，│            │
│    │彈匣1 個）│          │      │可擊發適用之子彈，認具殺傷力。│            │
└──┴─────┴─────┴───┴───────────────┴──────┘
附表二：
┌──┬─────┬─────┬───┬───────────────┬──────┐
│編號│物品名稱  │查扣地點  │數 量 │ 備註                         │沒 收 依 據 │
├──┼─────┼─────┼───┼───────────────┼──────┤
│1   │改造掌心雷│高雄市楠梓│1支   │認係由仿derringer 雙管手槍製造│刑法第38條第│
│    │手槍（槍枝│區○○街43│      │之玩具金屬手槍，經檢視，雖送鑑│1項第2款規定│
│    │管制編號：│巷56號    │      │槍枝之槍管上管已換裝土造金屬管│            │
│    │0000000000│          │      │，惟其不具撞針結構且欠缺槍管固│            │
│    │號）      │          │      │定銷，無法供擊發子彈使用，認不│            │
│    │          │          │      │具殺傷力。                    │            │
└──┴─────┴─────┴───┴───────────────┴──────┘
附表三：
┌──┬─────┬─────┬───┬───────────────┬──────┐
│編號│物品名稱  │查 扣地 點│數 量 │ 備註                         │沒 收 依 據 │
├──┼─────┼─────┼───┼───────────────┼──────┤
│1   │改造子彈  │高雄市前鎮│11顆  │經送鑑結果，認係由玩具金屬彈│刑法第38條第│
│    │（成品）  │區○○○路│      │  殼加裝直徑7.0MM 之金屬彈頭而│1項第2款規定│
│    │          │252 號管理│      │  成之改造子彈，經實際試射，均│            │
│    │          │室電梯前  │      │  無法擊發，認不具殺傷力。    │            │                                            │
└──┴─────┴─────┴───┴───────────────┴──────┘
附表四：
┌──┬─────┬─────┬───┬───────────────┬──────┐
│編號│物品名稱  │查 扣地 點│數 量 │ 備註                         │沒 收 依 據 │
├──┼─────┼─────┼───┼───────────────┼──────┤
│1   │改造子彈  │高雄市前鎮│5顆   │1 顆，認係口徑9MM 之制式空包│部份不予沒│                                            │
│    │（半成品）│區○○○路│      │  彈，經檢視，不具彈頭結構，非│收          │                                            │
│    │          │252 號管理│      │  為完整之子彈，認不具殺傷力。│部分依刑法│                                            │
│    │          │室電梯前  │      │4 顆，認均係玩具金屬空彈殼，│第38條第1 項│                                            │
│    │          │          │      │  甲○○所有預備供製造子彈所用│第2 款規定沒│                                            │
│    │          │          │      │  之物。                      │收          │                                            │
├──┼─────┼─────┼───┼───────────────┼──────┤
│2   │手提包    │高雄市前鎮│1只   │甲○○所有，惟與其持有改造手槍│不沒收      │                                            │
│    │          │區○○○路│      │及製造槍枝、子彈之行為無直接關│            │                                            │
│    │          │252 號管理│      │連性。                        │            │                                            │
│    │          │室電梯前  │      │                              │            │                                            │
├──┼─────┼─────┼───┼───────────────┼──────┤
│3   │改造彈殼  │高雄市楠梓│12顆  │1 顆，認係由口徑0.45吋制式彈│部分不沒│
│    │          │區○○街43│      │  殼以不明膠狀物封裝而成，經實│收          │
│    │          │巷56號    │      │  際試射結果，無法擊發，認不具│部份依刑法│
│    │          │          │      │  殺傷力。                    │第38條第1 項│
│    │          │          │      │2 顆，認分別係由土造金屬彈殼│第2 款規定沒│
│    │          │          │      │  加裝直徑5.5MM 、7.6MM 金屬彈│收          │
│    │          │          │      │  頭而成，均欠缺底火及火藥，均│            │
│    │          │          │      │  不具子彈完整結構，認均不具殺│            │
│    │          │          │      │  傷力。                      │            │
│    │          │          │      │9 顆，認均係玩具金屬空彈殼，│            │
│    │          │          │      │  甲○○所有預備供製造子彈所用│            │
│    │          │          │      │  之物。                      │            │
│    │          │          │      │前開12顆子彈，均非屬內政部86│            │
│    │          │          │      │  年11月24日台（86）內警字第86│            │
│    │          │          │      │  70683 號公告之槍砲彈藥主要組│            │
│    │          │          │      │  成零件。                    │            │
│    │          │          │      │                              │            │
├──┼─────┼─────┼───┼───────────────┼──────┤
│4   │改造彈頭  │同上      │5顆   │認分別係直徑6.8MM 至7.8MM 之土│刑法第38條第│
│    │          │          │      │造金屬彈頭，且非屬內政部86年11│1項第2款規定│
│    │          │          │      │月24日台（86）內警字第0000000 │            │
│    │          │          │      │號公告之槍砲彈藥主要組成零件。│            │
├──┼─────┼─────┼───┼───────────────┼──────┤
│5   │切管器    │同上      │1支   │甲○○所有供其製造子彈未遂所用│同上        │
│    │          │          │      │之物。                        │            │
├──┼─────┼─────┼───┼───────────────┼──────┤
│6   │銼刀      │同上      │1支   │甲○○所有供其製造子彈未遂所用│同上        │
│    │          │          │      │之物。                        │            │
├──┼─────┼─────┼───┼───────────────┼──────┤
│7   │土製槍管（│同上      │1支   │認係由水管接頭組裝，經檢視，│不沒收      │
│    │槍枝管制編│          │      │  不具完整之擊發機構及彈室結構│            │
│    │號：110203│          │      │  ，非為一完整之槍枝，無法供擊│            │
│    │1469號）  │          │      │  發子彈使用，認不具殺傷力，且│            │
│    │          │          │      │  非屬內政部86年11月24日台（86│            │
│    │          │          │      │  ）內警字第0000000 號公告之槍│            │
│    │          │          │      │  砲彈藥主要組成零件。        │            │
│    │          │          │      │甲○○所有，但與本案製造槍枝│            │
│    │          │          │      │  及子彈之犯行，無直接之關連性│            │
│    │          │          │      │  。                          │            │
├──┼─────┼─────┼───┼───────────────┼──────┤
│8   │玩具空氣手│同上      │1支   │認係由玩具空氣手槍，以小型二│不沒收      │
│    │槍（槍枝管│          │      │  氧化碳高壓鋼瓶內氣體為發射動│            │
│    │制編號：11│          │      │  力，經實際試射，測得其彈丸（│            │
│    │00000000號│          │      │  直徑4.5MM 鋼珠，重量0.36公克│            │
│    │)         │          │      │  ）之發射速度分別為131 、130 │            │
│    │          │          │      │  、131 公尺/ 秒，其動能分別為│            │
│    │          │          │      │  3.09、3.04 、3.09 焦耳，其單│            │
│    │          │          │      │  位面積動能分別為19.42 、19. │            │
│    │          │          │      │  .13 、19.42 焦耳/ 平方公分。│            │
│    │          │          │      │甲○○所有，但與本案製造槍枝│            │
│    │          │          │      │  及子彈之犯行，無直接之關連性│            │
│    │          │          │      │  。                          │            │
├──┼─────┼─────┼───┼───────────────┼──────┤
│9   │瓦斯鋼瓶  │同上      │5支   │認均係小型二氧化碳高壓鋼瓶，│不沒收      │
│    │          │          │      │  且非屬內政部86年11月24日台（│            │
│    │          │          │      │  86）內警字第0000000 號公告之│            │
│    │          │          │      │  槍砲彈藥主要組成零件。      │            │
│    │          │          │      │甲○○所有，但與本案製造槍枝│            │
│    │          │          │      │  及子彈之犯行，無直接之關連性│            │
│    │          │          │      │  。                          │            │
├──┼─────┼─────┼───┼───────────────┼──────┤
│10  │鐵珠      │同上      │1包   │認均係直徑4.4 之金屬彈丸，且│不沒收      │
│    │          │          │      │  非屬內政部86年11月24日台（86│            │
│    │          │          │      │  ）內警字第0000000 號公告之槍│            │
│    │          │          │      │  砲彈藥主要組成零件。        │            │
│    │          │          │      │甲○○所有，但與本案製造槍枝│            │
│    │          │          │      │  及子彈之犯行，無直接之關連性│            │
│    │          │          │      │  。                          │            │
├──┼─────┼─────┼───┼───────────────┼──────┤
│11  │土製砲管  │同上      │3支   │認均係由水管接頭與金屬管組合│不沒收      │
│    │（半成品）│          │      │  而成，非屬內政部86年11月24日│            │
│    │          │          │      │  台（86）內警字第0000000 號公│            │
│    │          │          │      │  告之槍砲彈藥主要組成零件。  │            │
│    │          │          │      │甲○○所有，但與本案製造槍枝│            │
│    │          │          │      │  及子彈之犯行，無直接之關連性│            │
│    │          │          │      │  。                          │            │
├──┼─────┼─────┼───┼───────────────┼──────┤
│12  │電鑽頭    │同上      │1個   │甲○○所有，但與本案製造槍枝及│不沒收      │
│    │          │          │      │子彈之犯行，無直接之關連性。  │            │
├──┼─────┼─────┼───┼───────────────┼──────┤
│13  │鑽頭      │同上      │3支   │甲○○所有，但與本案製造槍枝及│不沒收      │
│    │          │          │      │子彈之犯行，無直接之關連性。  │            │
├──┼─────┼─────┼───┼───────────────┼──────┤
│14  │砂磨片    │同上      │2片   │甲○○所有，但與本案製造槍枝及│不沒收      │
│    │          │          │      │子彈之犯行，無直接之關連性。  │            │
├──┼─────┼─────┼───┼───────────────┼──────┤
│15  │改造槍管  │同上      │1支   │認係土造金屬管，且非屬內政部│不沒收      │
│    │          │          │      │  86 年11 月24日台（86）內警字│            │
│    │          │          │      │  第0000000 號公告之槍砲彈藥主│            │
│    │          │          │      │  要組成零件。                │            │
│    │          │          │      │甲○○所有，但與本案製造槍枝│            │
│    │          │          │      │  及子彈之犯行，無直接之關連性│            │
│    │          │          │      │  。                          │            │
├──┼─────┼─────┼───┼───────────────┼──────┤
│16  │活動扳手  │同上      │1支   │甲○○所有，但與本案製造槍枝及│不沒收      │
│    │          │          │      │子彈之犯行，無直接之關連性。  │            │
└──┴─────┴─────┴───┴───────────────┴──────┘


司法院資訊處製作；財團法人民間司法改革基金會備份。
